臺灣高等法院刑事判決
110年度上訴字第3264號
上  訴  人  臺灣士林地方檢察署檢察官
上  訴  人  
即  被  告  高啓洋





選任辯護人  張耀宇律師（嗣解除委任）
            鄭皓文律師
上列上訴人等因被告詐欺等案件，不服臺灣士林地方法院110年
度金訴字第75號，中華民國110年8月25日第一審判決（起訴案號
：臺灣士林地方檢察署109年度偵字第15412號、109年度少連偵
字第115號），提起上訴，本院判決如下：
    主  文
原判決關於丁○○有罪部分撤銷。
丁○○犯附表二「所犯罪名」欄所示之罪，各處附表二「宣告刑」
欄所示之刑。應執行有期徒刑壹年捌月。
未扣案iPHONE 8行動電話（IMEI：○○○○○○○○○○○○○○○）壹支沒收
，於全部或一部不能沒收或不宜執行沒收時，追徵其價額。
其餘上訴駁回。 
    事  實
一、丁○○（暱稱「妹子」）於民國109年3月間，加入由謝長勳（
    暱稱「蠟筆小新」，為成年人，業經原審為有罪科刑判決確
    定）、少年許○誌（95年10月生，真實姓名年籍詳卷，暱稱
    「帥哥」，另由原審法院少年法庭審理）及真實身分不詳、
    暱稱「奧利給」、「炮炮兵」、「懶叫逃」、「修羅」、「
    熊」等成年人所組成之詐欺集團（下稱本案詐欺集團，丁○○
    所涉參與犯罪組織罪嫌部分，為繫屬法院在先之另案審理中
    ），丁○○與所屬本案詐欺集團其他成員基於意圖為自己不法
    所有之3人以上共同詐欺取財及隱匿詐欺犯罪所得去向而洗
    錢之犯意聯絡（丁○○雖預見所領取及交付之提款卡可能用於
    詐欺等不法行為，又所收取及轉交之款項可能係詐欺等不法
    所得，且經其轉手即產生金流斷點，仍基於該結果之發生不
    違背本意之不確定故意，與其餘具有直接故意之成員形成犯
    意聯絡），推由丁○○於109年3月21日下午4時36分許，在臺
    中市○○區○○路00號1樓全家超商臺中福田店，領取張國志委
    由其妻許佩宜於109年3月19日晚間6時26分許，在彰化縣○○
    鄉○○○路0○0號全家超商埤頭大豐店，所寄出內有附表一編號
    3、4、6「受款帳戶」欄所示帳戶提款卡之包裹後（張國志
    、許佩宜另經臺灣彰化地方檢察署檢察官為不起訴處分），
    將該包裹交予本案詐欺集團不詳成年成員，俟本案詐欺集團
    不詳成年成員對附表一編號1至7「被害人」欄所示之人施以
    附表一編號1至7「詐騙經過」欄所示詐術，使各該被害人陷
    於錯誤，於附表一編號1至7「匯款時、地、金額」欄所示時
    、地，分別將各該編號所示金額之款項，匯入附表一編號1
    至7「受款帳戶」欄所示帳戶後，推由許○誌於附表一編號1
    至7「提款時、地、金額」欄所示時、地，以各該編號所示
    受款帳戶之提款卡（此等提款卡事先由丁○○依上游指示交予
    許○誌），提領各該編號所示金額之款項（惟附表一編號4所
    示被害人匯入該編號所示受款帳戶之款項，因即時遭圈存而
    未經提領），再分別交予丁○○轉交予上游指定之成員即謝長
    勳，而將詐得款項透過層層轉手方式，隱匿詐欺犯罪所得之
    去向，以確保詐欺犯罪所得。嗣附表一編號1至7所示被害人
    察覺受騙後報警處理，而查悉上情。
二、案經附表一編號1、2、5至7所示被害人訴由臺北市政府警察
    局內湖分局報請臺灣士林地方檢察署檢察官偵查起訴。
    理  由
壹、程序方面
一、本院審理範圍：
　　本件在刑事訴訟法第348條於110年6月18日修正施行前即已
    繫屬原審，則依刑事訴訟法施行法第7條之13前段（該條文
    所稱各級法院，文義上含第一審法院），應適用修正前刑事
    訴訟法第348條規定判斷上訴範圍（最高法院110年度台上字
    第4538號、110年度台上字第4943號判決意旨參照）；且依
    被告丁○○上訴書狀所載，應係對於原判決關於被告有罪部分
    提起上訴，則依修正前同條第2項規定，其有關係之部分即
    原判決關於被告不另為無罪諭知部分，視為亦已上訴；另檢
    察官係對於原判決關於被告無罪部分提起上訴，故本院乃就
    原判決關於被告之全部予以審理，合先敘明。
二、證據能力部分：
　  按被告以外之人於審判外之言詞或書面陳述，除法律有規定
    者外，不得作為證據，刑事訴訟法第159條第1項固有明定。
    惟按被告以外之人於審判外之陳述，雖不符同法第159條之1
    至第159條之4之規定，而經當事人於審判程序同意作為證據
    ，法院審酌該言詞陳述或書面陳述作成時之情況，認為適當
    者，亦得為證據；當事人、代理人或辯護人於法院調查證據
    時，知有同法第159條第1項不得為證據之情形，而未於言詞
    辯論終結前聲明異議者，視為有前項之同意，同法第159條
    之5定有明文。查檢察官、被告及辯護人均未爭執本判決以
    下所引用被告以外之人於審判外陳述之證據能力，本院審酌
    此等陳述作成時之情況，尚無違法、不當及證明力明顯過低
    之情形，爰認有證據能力。又本判決以下所引用之非供述證
    據，並無證據證明係公務員違背法定程序所取得，且檢察官
    、被告及辯護人均未主張排除其證據能力，依刑事訴訟法第
    158條之4反面解釋，亦認有證據能力。
貳、認定事實所憑證據及理由
一、前揭犯罪事實，業據被告及同案被告謝長勳於警詢、偵查、
    原審準備程序及審理時均坦承不諱【見臺灣士林地方檢察署
    109年度偵字第15412號卷（下稱偵15412卷）第14頁至第24
    頁、第27頁、第246頁至第247頁，109年度少連偵字第115號
    卷（下稱少連偵115卷）第16頁、第18頁至第22頁、第68頁
    至第69頁、第80頁至第81頁、第87頁至第88頁，臺灣臺中地
    方檢察署109年度偵字第29438號卷（下稱偵29438卷）第28
    頁至第32頁、第34頁至第35頁，原審110年度聲羈字第165號
    卷（下稱聲羈卷）第23頁至第26頁，110年度金訴字第75號
    卷（下稱金訴卷）第226頁至第228頁、第339頁至第343頁、
    第521頁至第523頁、第533頁、第646頁至第647頁】；至被
    告上訴至本院時雖翻供改稱：伊於不清楚實際情況下經由友
    人介紹打工機會，對於本案詐欺集團所為之詐欺行為並無認
    識，實不具3人以上共同詐欺取財及洗錢之犯意云云（見被
    告上訴書狀所載，其於本院準備程序及審理時均經合法傳喚
    而無正當理由未到庭），惟就本件客觀事實部分亦未爭執（
    就其主觀犯意之說明則詳見後述）。並有以下各項證據可資
    佐證：
　㈠證人張國志於警詢、證人許○誌於警詢及原審審理時之證述（
    見偵15412卷第119頁至第121頁、第124頁至第127頁，少連
    偵115卷第31頁至第32頁、第36頁至第40頁、第42頁至第43
    頁，偵29438卷第37頁至第38頁，金訴卷第266頁至第268頁
    、第517頁至第520頁、第525頁至第526頁、第529頁）。
　㈡台新國際商業銀行（下稱台新銀行）110年3月12日台新作文
    字第00000000號、中華郵政股份有限公司110年3月16日儲字
    第1100065547號函檢附附表一編號1、3、4、5「受款帳戶」
    欄所示帳戶之基本資料、統一超商康葫門市、名寶門市、全
    家超商臺中福田門市及道路監視器錄影畫面翻拍照片、張國
    志提出之貨件明細、全家超商網購/店到店現場查件系統資
    料【見臺灣士林地方檢察署109年度聲拘字第135號卷（下稱
    聲拘卷）第8頁至第12頁，少連偵115卷第53頁至第57頁，偵
    29438號卷第47頁、第103頁、第105頁至第107頁，金訴卷第
    131頁至第133頁、第137頁至第139頁、第143頁】。
　㈢附表一編號1至7「證據」欄所示證據。
　　足見被告客觀上有事實欄一所載之領取及交出提款卡包裹、
    依指示將提款卡交予許○誌、自許○誌收取詐騙款項並轉交予
    謝長勳等情，均堪認定。　
二、被告及辯護人固辯稱被告對於本案詐欺集團所為之詐欺行為
    並無認識，實不具3人以上共同詐欺取財及洗錢之犯意云云
    。惟按金融機構帳戶事關個人財產權益之保障，存戶之金融
    卡等帳戶資料具專屬性及私密性，多僅本人始能使用，縱偶
    有特殊情況須將金融卡及提款密碼交付他人者，亦必係與該
    收受之人具相當信賴關係，並確實瞭解其用途，而無任意交
    付予他人使用之理；且我國金融機構眾多，一般人均可自由
    至銀行提領款項使用，是依一般人之社會生活經驗，如帳戶
    內之款項來源正當，持有帳戶資料之人大可自行提領，若其
    不自行提領金融機構帳戶內款項，反而支付代價委由他人從
    自動櫃員機提領款項及收取、轉交款項，則就該帳戶內之款
    項可能係詐欺等不法所得，當有合理之預期。況詐欺集團利
    用「車手」及「收水」提領人頭帳戶之款項及收取、轉交款
    項等手法，業經報章媒體多所披露，並屢經政府及新聞為反
    詐騙之宣導，是凡具有通常智識之人，應均知支付薪資或對
    價委由他人提領及收取款項者，多係藉此取得不法犯罪所得
    。查本案被告於行為時已國中畢業且年滿18歲，其年紀雖輕
    ，然仍具有相當之智識程度，對上情應無不知之理。又依被
    告所述，其係被甫經朋友介紹認識之「熊」拉入群組，並有
    約定以上繳金額1%計算之報酬（見少連偵115卷第16頁至第1
    7頁），惟被告與「熊」等人甫認識而不相熟識，彼此間未
    有特殊親誼關係，更無任何信任基礎，故若此等人欲提領及
    收取之款項來源並無違法，非不得自行提領該款項，何須大
    費周章，透過約定給付報酬之方式，覓得毫無親誼關係及信
    任基礎之被告從事收款工作，徒增該款項於過程中遺失或遭
    侵吞之風險，此節顯與常情有違。再者，被告於偵查時供承
    ：我臉書朋友林律衡在做收水的，那天林律衡身體不舒服，
    我就去幫忙收錢了，他們把我拉入群組，在群組內叫我找一
    個叫謝長勳的，向謝長勳拿卡，我再拿給許○誌等語（見少
    連偵115卷第68頁、第80頁）；於原審準備程序時供承：我
    是於109年3月加入本案詐欺集團，一開始我是依上游指示去
    便利商店領包裹，之後再將包裹交給我不認識的人，當時上
    游雖然沒有明說，但我知道不是合法的工作，我於109年3月
    22日下午4、5時許接到「熊」或謝長勳其中一人以電話要我
    去代班，我就與謝長勳見面，他當面交給我一個內有好幾張
    提款卡的菸盒後就先離開，後來我依上游的文字訊息指示，
    將菸盒內某幾張提款卡放在統一超商的廁所內，一名車手（
    按即許○誌）來到這家統一超商直接進入廁所再出來，其後
    我依上游指示與該名車手見面收錢，並再將菸盒內剩下的提
    款卡交給車手，當天我又向該名車手收款2次左右，之後我
    就依上游指示將車手交給我的錢交給謝長勳等語（見金訴卷
    第226頁至第227頁），可知關於被告轉交上開提款卡及款項
    之過程，皆相當間接、迂迴且不乏遺失或遭侵吞之風險，與
    一般正常之收送貨物、款項模式顯不相同，倘若被告所收取
    之款項來源合法，實無可能以如此異常及高風險之方式交付
    ，況且被告已坦言其當初依指示領取及交付包裹時，即知非
    合法之工作，且係為做「收水」之朋友代班收錢等語如前，
    是得認被告於行為時已有預見所領取及交付之提款卡可能用
    於詐欺等不法行為，又所收取及轉交之款項可能係詐欺等不
    法所得。
三、按行為人對於構成犯罪之事實，明知並有意使其發生者，為
    故意；行為人對於構成犯罪之事實，預見其發生，而其發生
    並不違背其本意者，以故意論，刑法第13條定有明文。又共
    同正犯之意思聯絡，不以彼此間犯罪故意之態樣相同為必要
    ，蓋刑法第13條第1項、第2項，前者為確定故意（直接故意
    ），後者為不確定故意（間接故意），惟不論「明知」或「
    預見」，僅係認識程度之差別，不確定故意於構成犯罪事實
    之認識無缺，與確定故意並無不同，進而基此認識「使其發
    生」或「容認其發生（不違背其本意）」，共同正犯間在意
    思上乃合而為一，形成意思聯絡（最高法院103年度台上字
    第2320號判決意旨參照）。復按共同正犯因相互間利用他方
    之行為，以遂行其犯意之實現，本於責任共同之原則，共同
    正犯應對所參與犯罪之全部事實負責，且共同正犯之意思聯
    絡，原不以數人間直接發生者為限，即有間接之聯絡者，亦
    包括在內（最高法院77年度台上字第2135號、100年度台上
    字第692號、第599號判決意旨參照）。查集團犯罪多有其分
    工，缺一環節即無從畢其功完成全部犯罪計畫，而詐欺集團
    之通常犯罪模式更是經過縝密分工，而分擔不同角色，共同
    達成犯罪目的，且現今詐欺集團為逃避追訴、處罰，利用各
    種手段切斷資金流向，實屬常見。是於詐欺集團之犯罪，如
    行為人知該集團內除自己外還有負責其他工作之成員，乃在
    合同意思之範圍內，各自分擔犯罪行為之一部，並相互利用
    他人之行為，以遂行犯罪之目的，原不必每一共同正犯均有
    直接聯繫，亦不必每一階段均有參與，祇須分擔犯罪行為之
    一部，即應對於全部所發生之結果共同負責。
四、又洗錢防制法業於105年12月28日修正公布，並於106年6月2
    8日生效施行，洗錢犯罪本質在於影響合法資本市場並阻撓
    偵查，不因為自己或為他人洗錢而有差異，且洗錢之行為包
    含處置（即將犯罪所得直接予以處理）、多層化（即為使偵
    查機關難以追查金流狀況，以迂迴層轉、化整為零之多層化
    包裝方式，掩飾或隱匿特定犯罪所得）及整合（即收受、持
    有或使用他人犯罪所得，使該犯罪所得披上合法之外衣，回
    歸正常金融體系）等各階段行為，其模式不祇一端，故而為
    澈底打擊洗錢犯罪，新法乃依照國際防制洗錢金融行動工作
    組織（Financial Action Task Force，下稱FATF）40項建
    議之第3項建議，並參採聯合國禁止非法販運麻醉藥品和精
    神藥物公約及聯合國打擊跨國有組織犯罪公約之洗錢行為定
    義，將洗錢行為之處置、多層化及整合等各階段，全部納為
    洗錢行為，而於新法第2條規定：「本法所稱洗錢，指下列
    行為：一、意圖掩飾或隱匿特定犯罪所得來源，或使他人逃
    避刑事追訴，而移轉或變更特定犯罪所得。二、掩飾或隱匿
    特定犯罪所得之本質、來源、去向、所在、所有權、處分權
    或其他權益者。三、收受、持有或使用他人之特定犯罪所得
    。」以求與國際規範接軌；倘能證明人頭帳戶內之資金係前
    置之特定犯罪所得，即應逕以新法第14條第1項所規範之一
    般洗錢罪論處，例如詐欺集團向被害人施用詐術後，為隱匿
    其詐欺所得財物之去向，而令被害人將其款項轉入該集團所
    持有、使用之人頭帳戶，並由該集團所屬之車手前往提領詐
    欺所得款項得逞，檢察官如能證明該帳戶內之資金係本案詐
    欺之特定犯罪所得，即已該當於新法第14條第1項之一般洗
    錢罪（最高法院108年度台上字第2500號判決意旨參照）。
    是被告雖預見所收取及轉交之款項可能係本案詐欺集團之不
    法所得，且經其轉手即產生金流斷點，難以追查此等資金之
    去向，竟仍猶為之，故其主觀上亦有隱匿特定犯罪所得去向
    之犯罪意思（刑法第339條之4第1項第2款之3人以上共同詐
    欺取財罪屬洗錢防制法第3條第1款之特定犯罪）。
五、綜上所述，得認被告加入本案詐欺集團後，先依指示領取及
    交付提款卡包裹，本案詐欺集團成員乃向各該告訴人及被害
    人施用詐術，致渠等分別陷於錯誤而匯款或存款，被告再依
    指示將提款卡交予提領之車手即許○誌，復自許○誌收取詐騙
    款項並轉交予謝長勳，以促使該集團得以順利完成本件犯行
    ，足徵被告係基於自己犯罪之意思參與該集團之分工，分擔
    犯罪行為之一部，並利用他人之行為以達犯罪之目的，雖與
    該集團其他成員間未必直接聯絡，惟其等既各自分擔整體犯
    罪過程，則依前揭說明，自應就本案詐欺集團所為，與其他
    成員共同負責。又依卷內事證，被告除自己外，至少尚知本
    案詐欺集團有「熊」、許○誌及謝長勳等人，得認被告對於
    參與詐欺犯行之成員含自己已達3人以上乙節有所預見。從
    而，被告於行為時雖預見所領取及交付之提款卡可能用於詐
    欺等不法行為，又所收取及轉交之款項可能係詐欺等不法所
    得，且經其轉手即產生金流斷點，仍在縱發生該結果亦不違
    背其本意之容認狀況下（依卷內事證，尚難認定被告有積極
    使犯罪結果發生之欲求），參與本案詐欺集團之犯行，足認
    被告係以不確定故意，與其他有直接故意之成員，具有3人
    以上共同詐欺取財及洗錢之犯意聯絡及行為分擔，而為共同
    正犯。是本案事證明確，被告及辯護人上訴所辯顯屬卸責之
    詞，本院尚難憑採；被告犯行洵堪認定，應依法論科。
參、論罪
一、核被告就附表一編號1至3、5至7所為，均係犯刑法第339條
    之4第1項第2款之3人以上共同詐欺取財罪及洗錢防制法第14
    條第1項、第2條第2款之一般洗錢罪。關於附表一編號4部分
    ，因該編號所示被害人將款項匯入該編號所示受款帳戶時，
    該帳戶應仍在被告及所屬本案詐欺集團之實際管領中，故即
    使該帳戶嗣經通報為警示帳戶，其內款項遭圈存而未經提領
    ，該次詐欺犯行亦已既遂，是核被告就此部分所為，係犯刑
    法第339條之4第1項第2款之3人以上共同詐欺取財罪。被告
    與前述本案詐欺集團其他成員間，就本件各次犯行均有犯意
    聯絡及行為分擔，應論以共同正犯；其等就附表一編號1至3
    、5至7均共同為數次提款行為，均本於同一犯罪目的，於密
    接之時間、地點實施，並均侵害相同法益，各行為之獨立性
    極為薄弱，均應評價為接續犯之實質上一罪。又被告就附表
    一編號1至3、5至7，均係以一行為觸犯3人以上共同詐欺取
    財罪及一般洗錢罪，皆為想像競合犯，各應依刑法第55條規
    定從一重之3人以上共同詐欺取財罪處斷。本件被告所犯3人
    以上共同詐欺取財罪共7罪間，分係侵害不同被害人之財產
    法益，犯意各別，行為互殊，應予分論併罰。
二、本案擔任車手之成員許○誌為95年10月生，於行為時屬12歲
    以上、未滿18歲之少年。檢察官起訴意旨固指稱被告與許○
    誌共同實施本案犯行，應依兒童及少年福利與權益保障法第
    112條第1項前段規定加重其刑等語；然被告係於91年2月2日
    生，於行為時尚未滿20歲而非屬成年人，自無適用該規定加
    重其刑之餘地。 
三、犯罪事實擴張：
　㈠起訴書就附表一編號1所示被害人己○○因遭詐騙將款項匯入該
    編號所示受款帳戶後之提款情形，僅記載「許○誌於109年3
    月22日晚間10時24分至28分許，以提款卡自該受款帳戶接續
    提領6次共計（新臺幣，下同）12萬元後，交予被告轉交謝
    長勳」，而未敘及「許○誌於109年3月23日凌晨0時10分至1
    時1分許，自同一受款帳戶接續提領11萬9,000元後，交予被
    告轉交謝長勳」等情，起訴書就此部分雖漏未記載，然此部
    分與起訴書所載許○誌自該受款帳戶提款交予被告轉交謝長
    勳之事實間，具有接續犯之實質上一罪關係，應為起訴效力
    所及，本院應併予審認。
　㈡起訴書雖未敘及被告於109年3月21日在全家超商臺中福田店
    ，領取張國志委由妻子所寄出內有附表一編號3、4、6所示
    受款帳戶提款卡之包裹，並交回本案詐欺集團，以及依指示
    將提款卡交予許○誌等節；然被告除負責起訴書所載向車手
    收取提領贓款之收水工作外，亦有負責將提款卡交予車手，
    及領取部分人頭帳戶提款卡之取簿手工作，此未敘及之部分
    與起訴書所載內容為事實上同一案件，應為起訴效力所及，
    本院應併予審理。
四、按犯洗錢防制法第14條之罪，在偵查或審判中自白者，減輕
    其刑，洗錢防制法第16條第2項定有明文。復按想像競合犯
    係一行為觸犯數罪名，行為人犯罪行為侵害數法益皆成立犯
    罪，僅因法律規定從一重處斷科刑，而成為科刑一罪而已，
    自應對行為人所犯各罪均予適度評價，始能對法益之侵害為
    正當之維護。因此法院於決定想像競合犯之處斷刑時，雖以
    其中最重罪名之法定刑作為裁量之準據，惟具體形成宣告刑
    時，亦應將輕罪之刑罰合併評價。基此，除非輕罪中最輕本
    刑有較重於重罪之最輕本刑，而應適用刑法第55條但書規定
    重罪科刑之封鎖作用，須以輕罪之最輕本刑形成處斷刑之情
    形以外，則輕罪之減輕其刑事由若未形成處斷刑之外部性界
    限，自得將之移入刑法第57條或第59條之科刑審酌事項內，
    列為是否酌量從輕量刑之考量因子。是法院倘依刑法第57條
    規定裁量宣告刑輕重時，一併具體審酌輕罪部分之量刑事由
    ，應認其評價即已完足，尚無過度評價或評價不足之偏失（
    最高法院109年度台上字第3936號判決意旨參照）。查關於
    附表一編號1至3、5至7部分，被告於原審準備程序及審理時
    已就所犯一般洗錢罪為自白，本應依洗錢防制法第16條第2
    項規定減輕其刑，雖因想像競合犯之關係而均從一重之3人
    以上共同詐欺取財罪處斷，上開輕罪之減輕其刑事由未形成
    處斷刑之外部性界限，復考量本案犯罪手法縝密、受害人數
    及金額非微，故無刑法第59條縱科以最低度刑猶嫌過重之顯
    可憫恕或情輕法重情形，然依前揭說明，仍應於依刑法第57
    條規定量刑時，審酌上開輕罪之減輕其刑事由，作為被告量
    刑之有利因子（見後述量刑部分所載）。
肆、不另為無罪諭知部分
一、公訴意旨復以：被告與本案詐欺集團其他成員基於掩飾、隱
    匿詐欺所得來源及去向而洗錢之犯意聯絡，共同為附表一編
    號4所示行為，因認被告涉犯洗錢防制法第14條第1項之洗錢
    罪嫌等語。惟按洗錢防制法第2條第2款之掩飾、隱匿行為，
    目的在遮掩、粉飾、隱藏、切斷特定犯罪所得與特定犯罪間
    之關聯性，而詐欺犯罪之被害人雖匯入款項至人頭帳戶，然
    此時之金流仍屬透明易查，在形式上無從合法化其所得來源
    ，未造成金流斷點，尚不能達到掩飾或隱匿特定犯罪所得之
    來源、去向及所在之作用，須待款項遭提領後，始會產生掩
    飾、隱匿之結果。故附表一編號4部分既業經通報為警示帳
    戶而圈存其內款項，且無積極證據足證本案詐欺集團成員已
    著手於提領款項之構成要件行為，自難對被告論以洗錢防制
    法第14條第1項、第2條第2款之一般洗錢罪或該罪之未遂犯
    。就此部分本應為被告無罪之諭知，惟此部分若成立犯罪，
    與前述論罪部分具有想像競合犯之裁判上一罪關係，爰不另
    為無罪之諭知。
二、公訴意旨另以：被告與謝長勳、許○誌等本案詐欺集團其他
    成員基於加重詐欺取財、洗錢之犯意聯絡，對附表一編號6
    所示被害人辛○○施以該編號「詐騙經過」欄所示詐術，致辛○○陷於錯誤，將款項匯入該編號所示受款帳戶後，推由許○
    誌於109年3月22日晚間10時50分至51分（起訴書誤載為「52
    分」）許，在彰化銀行東湖分行，自該受款帳戶提領3萬元
    、1萬元，交由被告轉交謝長勳轉出，因認被告涉犯刑法第3
    39條之4第1項第2款之3人以上共同詐欺取財罪及洗錢防制法
    第14條第1項之洗錢罪嫌等語。經查，許○誌於109年3月22日
    晚間10時50分至51分許，在彰化銀行東湖分行，自附表一編
    號6所示受款帳戶提領3萬元、1萬元，交由被告轉交謝長勳
    轉出等情，業經被告、同案被告謝長勳及證人許○誌陳明無
    誤（見少連偵115卷第20頁、第38頁至第39頁，偵15412卷第
    23頁），並有提款時地一覽表附卷可稽（見少連偵115卷第5
    8頁），固堪認定。惟附表一編號6所示受款帳戶於109年3月
    22日除被害人辛○○匯入之款項外，尚有收受數筆金額不等之
    匯款，此有該受款帳戶交易明細附卷足證（見聲拘卷第41頁
    ）；又依附表一編號6所示被害人辛○○於警詢時所述，其因
    遭受詐騙，僅匯出1筆款項，足見該受款帳戶當日收受之其
    餘匯款均非辛○○所匯入，檢察官亦未指明此等款項之匯款人
    及匯款原因為何，即難逕認該等其餘匯款確屬詐欺贓款或為
    本案被害人所匯入，是檢察官指稱被告就許○誌於109年3月2
    2日晚間10時50分至51分許，對該等其餘匯款提領上開3萬元
    、1萬元之行為，涉犯加重詐欺、洗錢等罪嫌，要非有據。
    就此部分本應為被告無罪之諭知，惟此部分若成立犯罪，與
    前述關於附表一編號6論罪部分具有接續犯之實質上一罪關
    係，爰不另為無罪之諭知。
伍、無罪部分
一、公訴意旨略以：被告與謝長勳、許○誌等本案詐欺集團成員
    基於意圖為自己不法所有之3人以上共同詐欺取財及洗錢之
    犯意聯絡，由詐欺集團成員對附表一編號8所示被害人戊○○
    施以詐術，致戊○○陷於錯誤，將該編號所示金額之款項匯入
    該編號所示受款帳戶後，由許○誌於該編號「提款時、地、
    金額」欄所示時、地，自該受款帳戶提領贓款後，交由被告
    轉交謝長勳，因認被告涉犯刑法第339條之4第1項第2款之3
    人以上共同詐欺取財罪及洗錢防制法第14條第1項之洗錢罪
    等罪嫌。
二、按犯罪事實應依證據認定之，無證據不得認定犯罪事實；又
    不能證明被告犯罪者，應諭知無罪之判決，刑事訴訟法第15
    4條第2項、第301條第1項分別定有明文。復按事實之認定，
    應憑證據，如未能發現相當證據，或證據不足以證明，自不
    能以推測或擬制之方法，為裁判基礎；認定不利於被告之事
    實須依積極證據，苟積極證據不足為不利於被告事實之認定
    時，即應為有利於被告之認定；且認定犯罪事實所憑之證據
    ，雖不以直接證據為限，間接證據亦包括在內，然而無論直
    接證據或間接證據，其為訴訟上之證明，須於通常一般之人
    均不致有所懷疑，而得確信其為真實之程度者，始得據為有
    罪之認定，倘其證明尚未達到此一程度，而有合理之懷疑存
    在，無從使事實審法院為有罪之確信時，即應諭知被告無罪
    之判決。
三、檢察官起訴被告涉犯上開罪嫌，係以被告及同案被告謝長勳
    之供述、證人戊○○、許○誌之證述等為其論據。訊據被告堅
    詞否認有參與附表一編號8所示犯行，辯稱：伊於109年3月2
    2日下午4、5時許，始接獲本案詐欺集團成員之通知，要求
    伊臨時代班擔任收水人員，並於同日晚間6、7時許，開始擔
    任收水工作，故許○誌於當日下午提領戊○○所匯款項並非交
    予伊等語。
四、經查：
　㈠關於附表一編號8所示被害人戊○○因遭本案詐欺集團施以該編
    號「詐騙經過」欄所示詐術而陷於錯誤，於該編號「匯款時
    、地、金額」欄所示時間，將該編號所示金額之款項匯入該
    編號所示受款帳戶後，由許○誌於該編號「提款時、地、金
    額」欄所示時、地，以該受款帳戶之提款卡提領該編號所示
    金額之款項等情，業經證人許○誌於警詢時證述明確（見少
    連偵115卷第30頁至第31頁），並有附表一編號8「證據」欄
    所載證據可佐，堪以認定。
　㈡被告於警詢、偵查、原審準備程序及審理時，均辯稱其於109
    年3月22日下午4、5時許，始接獲本案詐欺集團成員之通知
    ，要求其臨時代班擔任收水人員，並於同日晚間6、7時許，
    開始擔任收水工作，故許○誌於當日下午提領戊○○所匯款項
    並非交予其等情（見少連偵115卷第15頁至第18頁、第20頁
    至第21頁、第68頁，聲羈卷第23頁至第26頁，金訴卷第227
    頁至第228頁、第521頁至第524頁）。且證人許○誌於原審審
    理時證稱其於109年3月22日中午出門擔任車手工作，於同日
    下午3時許開始依「熊」之指示領款，由綽號「東九」之集
    團成員擔任第一層收水，負責向其收取其自人頭帳戶提領之
    贓款，但「東九」工作到一半時向其表示身體不舒服，其遂
    在詐欺集團成員聯繫所用之通訊軟體對話群組回報「東九」
    怪怪的，當天擔任第二層收水人員之謝長勳也是該對話群組
    成員，「熊」指示其等一下，並稱會有另一人來接替「東九
    」擔任第一層收水，之後由被告於當日晚間6時40分許到場
    交付提款卡予其，接替「東九」之工作等情（見金訴卷第52
    5頁、第529頁）；證人即同案被告謝長勳於原審審理時亦證
    稱109年3月22日白天原係由「東九」擔任第一層收水，負責
    將車手許○誌提領之贓款交予其，但「東九」當天表現異常
    ，一直覺得被跟蹤、疑神疑鬼，上游遂指示「東九」回家休
    息，並於當日下午5、6時許，臨時通知被告接替第一層收水
    工作等語（見金訴卷第535頁），均與被告前開所辯相符。
    又被告於109年3月22日晚間6時40分許，進入統一超商廁所
    時，許○誌坐在廁所外之座位區等待，被告進入廁所後，許○
    誌亦起身進入廁所，隨後被告、許○誌先後步出廁所離去，
    此有統一超商監視器錄影畫面翻拍照片在卷可憑（見少連偵
    115卷第53頁至第55頁），核與被告及證人許○誌前開所述被
    告於當日晚間始到場接替擔任收水工作等情相符，堪認被告
    所辯應非虛妄。
　㈢證人許○誌固於警詢及原審審理之初，證稱其於109年3月22日
    下午，在附表一編號8「提款時、地、金額」欄所示時、地
    ，自該編號所示受款帳戶提款後，將款項交予被告，其自該
    帳戶提款所用之提款卡亦係由被告交付等情（見少連偵115
    卷第30頁至第32頁，金訴卷第518頁至第520頁）；且被告謝
    長勳於原審準備程序時，陳稱其擔任第二層收水時，未曾發
    生過原擔任第一層收水之成員在工作期間因精神或身體狀況
    不佳，當日臨時改由他人接替擔任第一層收水之情形等語（
    見金訴卷第341頁）。惟證人謝長勳、許○誌均稱其等於原審
    準備程序及審理之初，未敘及「被告係於當日晚間臨時到場
    代班擔任第一層收水」乙事，是因為其等涉及多起案件，作
    過多次筆錄，致一開始未能憶起109年3月22日白天原係「東
    九」擔任第一層收水人員之故（見金訴卷第526頁、第538頁
    ）；審諸證人許○誌自承其於109年2、3月間，加入本案詐欺
    集團擔任車手工作數日後，復於同年4月間，參與另一詐欺
    集團擔任車手提款等情（見少連偵115卷第43頁，金訴卷第5
    27頁），而證人謝長勳亦陳稱其係於109年2月至4月間，參
    與本案詐欺集團擔任第二層收水等情（見金訴卷第533頁）
    ，足見許○誌、謝長勳從事詐欺集團車手、收水工作均有相
    當時間，實際提領或收交贓款之次數甚多，則其等因此未能
    明確記憶各次提領或收交款項之詳細經過，即難謂與常情有
    違，是認其等所稱未能於一開始憶起附表一編號8所示領款
    當日，原係由「東九」擔任第一層收水人員之原因，應非無
    稽。又證人許○誌於110年5月5日原審審理時，雖係在被告當
    庭辯稱「其係於109年3月22日傍晚始臨時接獲通知代班」後
    ，始改稱當日原係由「東九」擔任第一層收水等語；然證人
    許○誌於110年5月5日原審審理之初，陳稱其於109年3月22日
    提領之贓款均係交給被告等語，顯見許○誌並無刻意迴護被
    告而對被告為有利陳述之情形；且被告於110年5月5日證人
    許○誌在庭期間，僅陳述「其係於當日傍晚起床後，才接獲
    通知擔任收水工作」等語，並未說明本案詐欺集團成員通知
    其臨時到場代班之原因（見金訴卷第521頁至第522頁），但
    嗣後證人許○誌即證稱其因聽到被告當庭所述，憶起當日原
    係由「東九」擔任收水人員，因「東九」在工作期間身體不
    適，經其在對話群組發言回報「東九」怪怪的，上游遂指示
    「東九」離開現場，臨時通知被告到場接替收水工作等語（
    見金訴卷第526頁），此情核與被告於原審準備程序時，陳
    稱「熊」及謝長勳於109年3月22日提及因當日原擔任第一層
    收水工作之成員疑似吃藥精神狀況不佳，始臨時通知其前往
    現場代班擔任收水工作等情相符（見金訴卷第228頁），堪
    認證人許○誌所稱被告係於109年3月22日晚間，始臨時到場
    代班擔任第一層收水人員乙節應屬可信。另證人謝長勳於原
    審審理時證稱被告擔任第一層收水當天，發生人頭帳戶提款
    卡少一張、被告交予其之款項數額少於上游指示應收款項數
    額等情形，其並當場質問被告為何交款數額不符，被告表示
    不知原因，等到當天工作結束後1、2天，上游指派成員與其
    分別去找被告、林律衡詢問少錢一事，林律衡承認與被告擅
    自將當天少的那張提款卡取走並持以領款等語（見金訴卷第
    533頁至第537頁），足見謝長勳有懷疑被告利用擔任第一層
    收水之機會，擅取人頭帳戶提款卡及私自提領詐欺贓款，並
    在事後積極求證此事，故謝長勳當無刻意迴護被告之理，益
    徵謝長勳前述被告係於109年3月22日下午5、6時許，始臨時
    接替「東九」擔任第一層收水人員等情，應堪採信，被告前
    揭所辯要非無據。
五、綜上所述，觀諸卷內事證，並未能證明許○誌提領附表一編
    號8所示詐欺贓款後，確係將該款項交予被告，依檢察官所
    舉證據方法，尚不足使本院確信被告就此次犯行，確與本案
    詐欺集團其他成員具有犯意聯絡及行為分擔，而猶有合理之
    懷疑存在，應認此部分不能證明被告犯罪，依法應為被告無
    罪之諭知。
陸、駁回上訴之理由
    原審就上開「伍、」部分，認檢察官所舉之證據，尚不能證
    明被告此部分之犯罪，而就此部分為無罪之諭知，於法核無
    不合，應予維持。檢察官上訴意旨略以：證人許○誌於警詢
    及原審審理之初證稱其就此部分所提領之贓款係交予被告，
    且提款卡亦係由被告交付等語，核與證人即同案被告謝長勳
    警詢所稱被告將109年3月22日當天所領的全部贓款統一交給
    其，被告是負責擔任第一層收水工作等語相符；證人許○誌
    於原審審理時嗣後雖改口證稱當日原由「東九」擔任第一層
    收水工作云云，惟證人許○誌製作警詢筆錄時距離案發時間
    不到1個月，其當時之記憶應該是最為清晰，且許○誌嗣後之
    改口，不排除有刻意維護被告之高度可能；又何以被告、同
    案被告謝長勳表示「東九」是林律衡，而許○誌卻稱「東九
    」是謝木珞等語。然查，關於許○誌、謝長勳未能於一開始
    憶起附表一編號8所示領款當日原係由「東九」擔任第一層
    收水人員之緣由，以及許○誌、謝長勳均無刻意迴護被告之
    情形等節，業經本院詳予論述如前，且證人於刑事程序各階
    段所為證詞之可信度如何，涉及諸多因素，尚難單純以各該
    階段距離案發時間之久近為據；又「東九」究係林律衡抑或
    謝木珞，或有不明，惟「東九」之身分究係何人顯非重點所
    在，依現有卷內事證，既未能證明附表一編號8所示犯行確
    與被告有關，則依無罪推定及有疑唯利被告之原則，就此部
    分自應為被告無罪之諭知。從而，檢察官上訴意旨為無理由
    ，應駁回其上訴。　　　    　　　　　　　　
柒、撤銷原判決之理由
一、原審以被告就附表一編號1至7犯行事證明確，而為有罪科刑
    判決，固非無見。惟㈠原判決未詳予認定被告係以不確定故
    意而共同為本件犯行，且有依上游指示將提款卡交予許○誌
    之情；㈡關於附表一編號4公訴意旨認被告涉犯洗錢罪嫌部分
    ，本應不另為無罪之諭知，原判決誤認被告係犯洗錢防制法
    第14條第2項、第1項之洗錢未遂罪，均有未洽。
二、被告上訴意旨略以：伊於不清楚實際情況下經由友人介紹打
    工機會，對於本案詐欺集團所為之詐欺行為並無認識，實不
    具3人以上共同詐欺取財及洗錢之犯意；又伊於領取提款卡
    包裹而心生疑惑之際，遭不明人士以微信通話威脅，要求伊
    完成工作，否則可能對伊及家人不利，伊始於遭威嚇之情況
    下領取包裹，足徵伊乃係受到相當心理強制始為本案犯行等
    語。關於被告所辯其對於本案詐欺集團所為之詐欺行為並無
    認識，實不具3人以上共同詐欺取財及洗錢之犯意云云，難
    認可採，業經本院詳予說明如前；至被告所稱其遭威嚇始為
    本案犯行乙節，觀諸其先前所為供述及卷內其他事證，從未
    敘及此節，被告或辯護人於本院審判中亦未提出所謂「遭威
    嚇」之通訊內容等證據以實其說，自難逕認此節為真。被告
    上訴意旨雖無理由，惟原判決既有前述未洽之處，仍應由本
    院撤銷原判決，另為適法之判決。　　
捌、量刑及沒收
一、爰以行為人之責任為基礎，審酌被告年紀甚輕，不思循正途
    獲取所需，竟貪圖參與犯罪之不法報酬，加入本案詐欺集團
    參與分工，不僅漠視他人財產權，且對社會治安及金融秩序
    造成相當影響，應予非難；惟念及被告犯後坦承犯行或不爭
    執客觀事實，並合於前開輕罪之自白減輕其刑事由，而得作
    為量刑之有利因子；兼衡被告之素行、犯罪動機、目的、手
    段、參與分工態樣及涉案程度、僅具有不確定故意、犯罪所
    生損害、未實際獲得報酬、犯罪後之態度；另斟酌被告自述
    國中畢業之學歷、於110年4月28日退伍、目前尚在找工作，
    及其未婚、無子女、現與父母、姐姐同住、無需扶養任何人
    之智識程度、生活及家庭狀況（見金訴卷第648頁）等一切
    情狀，分別量處如主文第2項所引附表二「宣告刑」欄所示
    之刑；併考量被告與本案詐欺集團其他成員共同為本件各次
    犯行之時間十分密集，且犯罪手法同一反覆，暨法律之外部
    性及內部性界限、刑罰經濟及恤刑之目的、刑罰邊際效應隨
    刑期而遞減及行為人所生痛苦隨刑期而遞增、行為人復歸社
    會之可能性、行為人之人格、各罪間之關係（侵害法益、罪
    質異同、時空密接及獨立程度）等情狀（刑事案件量刑及定
    執行刑參考要點第22至24點參照），就被告所犯各罪所處之
    刑，定其應執行刑為如主文第2項所示。
二、沒收部分：
　㈠本件被告係以其所有之iPHONE 8行動電話（IMEI：000000000
    000000）1支聯絡本案犯行，此經被告供承在卷（見金訴卷
    第343頁），足認該行動電話係供犯罪所用之物，且屬於被
    告，應依刑法第38條第2項前段規定宣告沒收。又該行動電
    話雖於109年6月24日經被告交由警方查扣，然警方已於同日
    將該行動電話發還被告，亦據被告陳述明確（見金訴卷第34
    3頁），並有臺北市政府警察局內湖分局自願受搜索、扣押
    同意書、原審110年4月20日公務電話記錄在卷可佐（見少連
    偵115卷第61頁，金訴卷第373頁），亦即該行動電話現未扣
    案，則依刑法第38條第4項規定，於全部或一部不能沒收或
    不宜執行沒收時，追徵其價額。
　㈡被告於警詢、偵查、原審準備程序及審理時，均稱其擔任本
    案收水工作前，上游原允諾給予依提款金額比例計算之報酬
    ，但其擔任收水工作後，上游表示因當日用以提領贓款之受
    款帳戶提款卡少一張，該帳戶內尚有款項無法提領，要求其
    負賠償責任，故未給付報酬予其等語（見少連偵115卷第22
    頁、第68頁、第80頁至第81頁，聲羈卷第23頁至第24頁，金
    訴卷第227頁、第521頁、第523頁），且證人許○誌、謝長勳
    於原審審理時，均證稱被告擔任本案收水工作，負責向擔任
    車手之許○誌收取贓款當日，確因少一張人頭帳戶提款卡，
    上游要求被告就無法提領該帳戶內款項負賠償責任等情（見
    金訴卷第527頁、第533頁至第534頁），足徵被告上開所言
    非虛，復無證據證明被告就本件犯行有實際分得犯罪所得，
    此部分即無從宣告沒收。至未扣案之被告所收取詐騙款項，
    既已全數繳回本案詐欺集團，而附表一編號4之詐騙款項則
    已遭圈存，均難認屬被告所有或其有事實上處分權，故亦不
    予宣告沒收。
玖、被告經合法傳喚，無正當理由不到庭，有本院送達證書、公
    務電話查詢紀錄表、刑事報到單在卷可參，爰不待其陳述逕
    行判決。至辯護人於辯論終結後具狀陳稱被告於審判期日因
    道路堵塞始未及到庭受審，且被告於偵查及原審之自白係出
    於誤解，與其真意不符，又被告就受人脅迫始繼續完成「工
    作」等節，有對話紀錄、通話截圖等證據尚未提供審酌等語
    ，聲請再開辯論。然被告於審判期日本應考量交通因素而預
    留充足在途時間，故上開「道路堵塞」之情難謂係不到庭之
    正當理由，且被告迭於偵查及原審審判中數次自白，難認有
    何「出於誤解」、「與真意不符」之情形，又未見辯護人有
    隨狀提出所謂「被告受脅迫」之證據，是本院未予再開辯論
    ，附此敘明。
據上論斷，應依刑事訴訟法第371條、第368條、第369條第1項前
段、第364條、第299條第1項前段，判決如主文。
本案經檢察官鄭世揚提起公訴，檢察官余秉甄提起上訴，檢察官
賴正聲到庭執行職務。
中　　華　　民　　國　　110 　年　　12　　月　　28　　日
                  刑事第四庭    審判長法  官  陳筱珮
                                      法  官  柯姿佐
                                      法  官  吳元曜
以上正本證明與原本無異。
如不服本判決，應於收受送達後20日內向本院提出上訴書狀，其
未敘述上訴之理由者，並得於提起上訴後20日內向本院補提理由
書(均須按他造當事人之人數附繕本)「切勿逕送上級法院」。惟
檢察官就維持原審無罪部分上訴，須受刑事妥速審判法第9條限
制。
刑事妥速審判法第9條：
除前條情形外，第二審法院維持第一審所為無罪判決，提起上訴
之理由，以下列事項為限：
一、判決所適用之法令牴觸憲法。
二、判決違背司法院解釋。
三、判決違背判例。
刑事訴訟法第 377 條至第 379 條、第 393 條第 1 款之規定，
於前項案件之審理，不適用之。

                                      書記官  黃亮潔
中　　華　　民　　國　　110 　年　　12　　月　　29　　日
附錄本案論罪科刑法條：
洗錢防制法第14條
有第二條各款所列洗錢行為者，處7年以下有期徒刑，併科新臺
幣5百萬元以下罰金。
前項之未遂犯罰之。
前二項情形，不得科以超過其特定犯罪所定最重本刑之刑。
刑法第339條之4
犯第339條詐欺罪而有下列情形之一者，處1年以上7年以下有期
徒刑，得併科1百萬元以下罰金：
一、冒用政府機關或公務員名義犯之。
二、三人以上共同犯之。
三、以廣播電視、電子通訊、網際網路或其他媒體等傳播工具，
    對公眾散布而犯之。
前項之未遂犯罰之。
附表一（金額單位：新臺幣）
編號  被害人        詐騙經過 匯款時、地、金額 受款帳戶 提款時、地、金額  車手  收水        證據  備註   1 己○○（提告） 己○○於民國109年3月22日晚間7時36分許，接獲本案詐欺集團不詳成年成員來電，對方佯稱係網路賣家，因公司網路遭駭客入侵，竊得己○○先前網路購物之信用卡資料，該信用卡可能會遭盜刷，將由銀行人員協助處理等詞後，復接獲另名本案詐欺集團不詳成年成員來電，對方訛稱係玉山銀行信用卡公司專員，己○○須依指示操作自動櫃員機，始可取消遭盜刷之信用卡交易等詞，致己○○陷於錯誤，於右列時、地，依指示操作自動櫃員機匯款及存款。嗣己○○發現對方提供之聯絡電話為空號，始悉受騙。 109年3月22日晚間8時56分許，在臺南市○區○○路000號合作金庫銀行開元分行，匯款2萬9,987元（另支付手續費15元）。 台新銀行戶名侯宜伶、帳號00000000000000號帳戶（侯宜伶另經臺灣雲林、嘉義地方檢察署檢察官為不起訴處分）。 109年3月22日晚間10時24分、25分9秒、56秒、26分、27分、28分許，在土地銀行內湖分行，先後提領2萬元共6 筆。 許○誌 丁○○交予謝長勳。 1.證人己○○於警詢時所述（見偵15412卷第183頁至第185頁）。 2.己○○提供之自動櫃員機交易明細（見金訴卷第256頁至第257頁）。 3.左列受款帳戶交易明細（見金訴卷第133頁至第134頁）。 4.提款時地一覽表（見少連偵115卷第58頁）。 起訴書附表編號10。      109年3月23日凌晨0時10分、14分、15分、16分、58分、59分、1時0分3秒、43秒、1分許，在臺北市某處，先後提領2萬元、5,000元、3,000元、1,000元、2萬元、2萬元、2萬元、2萬元、1萬元。        109年3月22日晚間9時28分許，在臺南市○區○○街000號全家超商台南南園店，存入3萬元、3萬元。          109年3月22日晚間9時33分許，在臺南市○區○○街000號萊爾富超商台南南園店，存款2萬9,985元（另支付手續費15元）。          109年3月23日凌晨0時3 分許，在合作金庫銀行開元分行，匯款2萬9,988元（另支付手續費15元）。          109年3月23日凌晨0時22分、25分許，在全家超商台南南園店，先後存入3萬元、3萬元。          109年3月23日凌晨0時28分許，在萊爾富超商台南南園店，存入2萬9,985元（另支付手續費15元）。         2 甲○○（提告） 甲○○於109年3月22日晚間7時36分許，接獲本案詐欺集團不詳成年成員來電，對方佯稱係網路購物公司客服人員，甲○○因電腦系統錯誤設定將遭扣款，會轉由銀行人員協助處理等詞後，復接獲另名本案詐欺集團不詳成年成員來電，對方訛稱係台中銀行客服人員，甲○○須依指示操作自動櫃員機，始可解除錯誤設定等詞，致甲○○陷於錯誤，於右列時、地，依指示操作自動櫃員機匯款，嗣始悉受騙。 109年3月22日晚間8時52分、54分、9時3分、48分許，在臺中市○區○○街0號全家超商台中一中一店，匯款2萬9,985元（另支付手續費15元）、2萬9,985元（另支付手續費15元）、2萬9,985元（另支付手續費15元）、9,123元（另支付手續費15元）。 嘉義北社郵局戶名侯宜伶、帳號00000000000000號帳戶。 109年3月22日晚間10時5分、6分12秒、46秒、7分15秒、48秒許，在臺北市○○區○○○路0段000○0號聯邦銀行東湖分行，先後提領2萬元4筆、1萬元1筆。 許○誌 丁○○交予謝長勳。 1.證人甲○○於警詢時所述（見聲拘卷第51頁至第54頁）。 2.甲○○提供之自動櫃員機交易明細（見聲拘卷第65頁至第71頁）。 3.甲○○提供之通聯紀錄（見聲拘卷第73頁至第79頁）。 4.左列受款帳戶交易明細（見聲拘卷第36頁至第37頁）。 5.提款時地一覽表（見聲拘卷第6頁）。 6.提款地點監視器錄影畫面翻拍照片（見聲拘卷第7頁）。 起訴書附表編號12。      109年3月22日晚間10時29分、30分、31分許，在臺北市○○區○○○路0段000號臺灣中小企業銀行東湖分行，先後提領5,000元、3,000元、1,000元。       3 丙○○ 丙○○於109年3月22日晚間8時50分許，在高雄市之住處，接獲本案詐欺集團不詳女性成年成員來電，對方佯稱係高雄銀行客服人員，因丙○○先前網路購物時經錯誤設定將遭扣款，須依指示操作自動櫃員機，始可解除錯誤設定等詞，致丙○○陷於錯誤，於右列時、地，依指示操作自動櫃員機匯款，嗣始悉受騙。 109年3月22日晚間8時53分許，在高雄市○○區○○街000號全聯福利中心三民褒揚店，匯款2萬9,989元（另支付手續費15元）。 西螺郵局戶名張國志、帳號00000000000000號帳戶。 109年3月22日晚間9時14分、15分許，在臺北市○○區○○路0段000號中國信託銀行東湖簡易分行，先後提領2萬元、1萬元。 許○誌 高啟洋交予謝長勳。 1.證人丙○○於警詢時所述（見偵15412卷第178頁至第179頁）。 2.丙○○提供之自動櫃員機交易明細（見偵29438卷第101頁）。  3.左列受款帳戶交易明細（見金訴卷第141頁）。 4.提款時地一覽表（見少連偵115卷第58頁）。 起訴書附表編號13。   4 庚○○ 庚○○於109年3月22日晚間9時30分許，在臺南市安平區漁賓路，接獲本案詐欺集團不詳成年成員來電，對方佯稱庚○○先前以網路購物，因家人代收貨物時多簽1份回購單，將遭連續扣款，會轉由銀行人員協助處理等詞後，復接獲另名本案詐欺集團不詳成年成員來電，對方訛稱係上海銀行人員，庚○○須依指示操作自動櫃員機，始可解除錯誤設定等詞，致庚○○陷於錯誤，於右列時、地，依指示操作自動櫃員機匯款，嗣始悉受騙。 109年3月22日晚間9時51分許，在臺南市○○區○○路000○0號統一超商同發門市，匯款8,129元（另支付手續費15元）。 西螺郵局戶名張國志、帳號00000000000000號帳戶。 左列受款帳戶經通報為警示帳戶，此筆款項遭圈存而未經提領。   1.證人庚○○於警詢時所述（見偵15412卷第180頁至第182頁）。 2.庚○○提供之自動櫃員機交易明細（見偵29438卷第89頁）。 3.左列受款帳戶交易明細（見金訴卷第141頁）。 起訴書附表編號14。   5 甲○○（提告） 甲○○於109年3月22日晚間9時許，在位於臺中市之住處，接獲本案詐欺集團不詳成年成員來電，對方佯稱係星展銀行客服人員，因入帳錯誤，憚純良須依指示操作網路銀行始可銷帳等詞，致甲○○陷於錯誤，於右列時間依指示操作網路銀行匯款，嗣始悉受騙。 109年3月22日晚間9時12分許，匯款15萬0,025元（另支付手續費10元）。 秀水郵局戶名梁淯宴、帳號00000000000000號帳戶（梁淯宴另經臺灣彰化地方法院判決無罪，復經臺灣高等法院臺中分院駁回上訴而確定）。 109年3月22日晚間9時27分、28分、29分6秒、43秒、30分、31分2秒、38秒、32分許，在臺北市○○區○○○路0段000號合庫大湖分行，先後提領2萬0,005元7筆、1萬0,005元1筆。 許○誌 丁○○交予謝長勳。 1.證人甲○○於警詢時所述（見偵15412卷第176頁至第177頁）。 2.甲○○提供之網路銀行匯款明細（見金訴卷第261頁）。 3.左列受款帳戶交易明細（見金訴卷第145頁）。 4.提款時地一覽表（見少連偵115卷第58頁）。 起訴書附表編號15。   6 辛○○（提告） 辛○○於109年3月22日晚間8時28分許，在高雄市○○區○○○路00號統一超商新三華門市，接獲本案詐欺集團不詳女性成年成員來電，對方佯稱係長松健康樂活館人員，因辛○○遭錯誤設定訂單，將轉由銀行人員協助處理等詞後，復接獲另名本案詐欺集團不詳女性成年成員來電，對方訛稱係國泰世華銀行人員，辛○○須依指示操作自動櫃員機，始可取消錯誤訂單等詞，致辛○○陷於錯誤，於右列時、地，依指示操作自動櫃員機匯款，嗣始悉受騙。 109年3月22日晚間10時14分許，在高雄市○○區○○○路00號華南銀行東高雄分行，匯款2萬9,999元（另支付手續費15元）。 彰化銀行西螺分行戶名張國志、帳號00000000000000號帳戶。 109年3月22日晚間10時49分16秒、58秒許，在臺北市○○區○○○路0段000號彰化銀行東湖分行，先後提領2萬元、2萬元。 許○誌 丁○○交予謝長勳。 1.證人辛○○於警詢時所述（見聲拘卷第113頁至第114頁）。 2.辛○○提供之金融卡影本、自動櫃員機交易明細（見聲拘卷第119頁）。 3.左列受款帳戶交易明細（見聲拘卷第41頁）。 4.提款時地一覽表（見少連偵115卷第58頁）。 起訴書附表編號16。   7 乙○○（提告） 乙○○於109年3月22日晚間8時26分許，在苗栗縣住處，接獲本案詐欺集團不詳成年成員來電，對方佯稱係KS韓式作風服務人員，因乙○○遭工作人員誤設為批發商，將遭連續扣款，會轉由銀行人員協助處理等詞後，復接獲另名本案詐欺集團不詳成年成員來電，對方訛稱係渣打銀行客服人員，乙○○須依指示操作網路銀行，始可解除錯誤設定等詞，致乙○○陷於錯誤，於右列時、地，依指示操作網路銀行匯款，嗣始悉受騙。 109年3月23日凌晨0時10分、16分許，在苗栗縣○○鄉○○村○○路000號銅鑼郵局外，匯款4萬9,985元（另支付手續費15元）、4萬9,984元（另支付手續費15元）。 彰化銀行南台中分行戶名邱淑羚、帳號0000000000000000號帳戶（邱淑羚另經臺灣臺中地方檢察署檢察官為不起訴處分）。 109年3月23日凌晨0時33分、34分0秒、48秒、35分、36分9秒、47秒、37分、38分許，在臺北市○○區○○○路00號玉山銀行民權分行，先後提領2萬0,005元4 筆、1萬0,005元、5,005元、3,005元、1,005元各1筆（起訴書誤載為「並未提領」，業經原審公訴檢察官當庭更正）。 許○誌 丁○○交予謝長勳。 1.證人乙○○於警詢時所述（見聲拘卷第85頁至第89頁）。 2.乙○○提供之帳戶交易明細、網路銀行匯款資料（見聲拘卷第93頁、第95頁下方）。 3.左列受款帳戶交易明細（見聲拘卷第40頁）。 4.提款時地一覽表（見金訴卷第313頁至第315頁）。 5.提款地點監視器錄影畫面翻拍照片（見金訴卷第317頁至第327頁）。 起訴書附表編號17。   8 戊○○（提告） 戊○○於109年3月21日接獲本案詐欺集團不詳成年成員來電，對方佯稱係中國信託銀行人員，因戊○○先前網路購物時操作錯誤將遭扣款，須依指示操作網路銀行，始可解除錯誤設定等詞，致戊○○陷於錯誤，於右列時間依指示操作網路銀行匯款，嗣始悉受騙。 109年3月22日下午3時30分、32分（起訴書誤載為29分、31分）許，先後匯款2萬9,991元、2萬9,992元（另支付手續費15元）。 台中商銀戶名梁淯宴、帳號000000000000號帳戶。 109年3月22日下午3時37分、38分3秒、43秒許，在臺北市○○區○○街00號台北富邦銀行瑞湖分行，先後提領2萬0,005元共3筆。 許○誌 「東九」交予謝長勳。 1.證人戊○○於警詢時所述（見偵15412卷第187頁至第188頁）。 2.左列受款帳戶交易明細（見金訴卷第155頁）。 3.提款時地一覽表（見少連偵115卷第58頁）。 起訴書附表編號11。 
附表二
編號     犯罪事實    所犯罪名     宣告刑   1 事實欄一及附表一編號1所示部分。 犯三人以上共同詐欺取財罪。 有期徒刑壹年伍月。   2 事實欄一及附表一編號2所示部分。 犯三人以上共同詐欺取財罪。 有期徒刑壹年貳月。   3 事實欄一及附表一編號3所示部分。 犯三人以上共同詐欺取財罪。 有期徒刑壹年壹月。   4 事實欄一及附表一編號4所示部分。 犯三人以上共同詐欺取財罪。 有期徒刑壹年。   5 事實欄一及附表一編號5所示部分。 犯三人以上共同詐欺取財罪。 有期徒刑壹年參月。   6 事實欄一及附表一編號6所示部分。 犯三人以上共同詐欺取財罪。 有期徒刑壹年壹月。   7 事實欄一及附表一編號7所示部分。 犯三人以上共同詐欺取財罪。 有期徒刑壹年貳月。